# 请教陈版主，对联营企业增资投资收益计算问题

提问人：wx_5f55eaa2694c 时间：2020-09-07 16:17:00
陈版您好，请教一个实务问题，我司对一家上市公司持股25%（有重大影响），今年对其进行增资，其他持股方也进行增资， 8 月份增资后我司持股比例下降为21%（仍然有重大影响），请问我司对该上市公司的投资收益是应该分段算，（ 8 月之前按25%算， 8 月到 12 月按21%算），还是直接在年底对全年按21%算？我查了下准则好像没有这样的具体规定，请您解答一下，谢谢

回答人：chenyiwei
投资收益以股权比例变动日为界，分段计算。
在股权比例变动日，应比较本企业的增资成本和本企业增资前后在被投资企业的净资产中所享有份额的变动额，差额调整“资本公积——其他资本公积”。